【裁判字號】    97,上易,388
【裁判日期】    971014
【裁判案由】    竊盜
【裁判全文】
臺灣高等法院臺南分院刑事判決         97年度上易字第388號
上  訴  人  臺灣嘉義地方法院檢察署檢察官
被      告  甲○○
被      告  戊○○
上列上訴人因被告等竊盜案件，不服臺灣嘉義地方法院96年度易
字第828號中華民國97年5月13日第一審判決（起訴案號：臺灣嘉
義地方法院檢察署96年度偵字第8283、9613號），提起上訴，本
院判決如下：
    主  文
原判決關於甲○○及戊○○無罪部分均撤銷。
甲○○犯結夥攜帶兇器竊盜罪，處有期徒刑柒月，扣案如附表二
所示之物均沒收。
戊○○共同犯故買贓物罪，處有期徒刑柒月，緩刑貳年，並應於
本判決確定之日起陸個月內向公庫支付新台幣貳拾萬元。
    事  實
一、緣丙○○因經濟狀況不佳，於九十六年七月間自吳洋明（業
    經台灣宜蘭地方法院以九十六年度訴字第一七號判處與公務
    員共同連續利用職務上之機會，詐取財物等罪刑在案）處知
    悉國防部國軍油管埋設地點後，乃與其僱請之辛○○共同基
    於意圖為自己不法所有之犯意聯絡，先準備竊油所需之活動
    扳手、手動鑽油孔、開閥器、接頭、油管等工具，及將車牌
    號碼947─ＧＮ號油罐車改裝上帆布偽裝，使該油罐車自外
    表觀之乃為一輛貨車，以免於竊油時引起他人注意後，夥同
    分別就附表一所示之各該次竊油行為有犯意聯絡之丙○○之
    外甥庚○○、友人己○○、乙○○等人，共同竊取國防部聯
    合後勤司令部軍用油管內之航空燃油ＪＰ8，而分別另行起
    意，於附表一所示之時地，渠等分別駕駛上開偽裝之車牌號
    碼947─ＧＮ號油罐車及汽車前往，選定欲竊油之油管後，
    由辛○○負責以固定夾包住油管，以鑽孔機將油管鑽孔，並
    接上活動油閥開關於油管上，再以自備之油管接上活動開關
    閥後，由辛○○於油管旁操控竊油及開關閥之工作，丙○○
    負責於油罐車旁操作，庚○○、己○○、乙○○等人則負責
    在附近把風。渠等共計在台中縣烏日鄉竊取約十六萬五千八
    百三十九萬公升、在台南縣仁德鄉竊取約一萬四千餘公升、
    台東縣竊取約二萬八千公升之航空燃油ＪＰ8，在台南縣後
    壁鄉則於著手行竊後，因該處之油管內無油致未竊取得逞。
    合先敘明
二、甲○○明知丙○○係竊取國防部聯合後勤司令部軍用油管內
    之航空燃油販賣以牟利，竟與丙○○基於竊取上開航空燃油
    之犯意聯絡，於九十六年七月間，出資二十五萬元以投資丙○○之竊油行為，以供丙○○竊油資金週轉及購買工具之用
    。後由丙○○、辛○○、己○○即於附表一編號六所示之時
    、地，以上開方式竊取國防部聯合後勤司令部軍用油管內之
    航空燃油約二百公升左右。
三、丁○○（所犯故買贓物罪，經原審判處有期徒刑八月，緩刑
    二年確定）為位於雲林縣斗南鎮林子里二０七號「海曼股份
    有限公司」（下稱海曼公司）之實際負責人，負責該公司購
    油及販賣油品之決策，而詹濬豐（經原審判處有期徒刑八月
    ，緩刑二年確定）則於八十五、八十六年年間左右受僱於丁○○販賣機油，並擔任司機工作，戊○○則係海曼公司之特
    約司機，駕駛車牌號碼5Ｊ─538號油罐車替海曼公司載送油
    品，以趟計價，渠等三人均從事油品業甚久，當知油品好壞
    及購買來路不明而品質良好之油品，顯有可疑，即不應購買
    。而丙○○於九十六年七月間第一次竊取航空燃油後，透過
    友人而認識詹濬豐，丙○○即與詹濬豐聯絡，並告知有批油
    品要出售，請詹濬豐看過油品後，以每二百公升三千五百元
    左右之價格賣給詹濬豐，而詹濬豐看過油後，認為品質優良
    ，乃聯絡其以前老闆丁○○，丁○○則委由戊○○取樣品鑑
    定後，亦認為該油購入後再添加正常煤油即可出售牟利，遂
    與詹濬豐議定每二百公升三千九百左右之價格向詹濬豐購入
    ，而詹濬豐每次則於接獲許諳昇電話後，即與丁○○聯絡，
    丁○○再指示不知情之海曼公司員工謝梨紅撥電話給戊○○
    ，請戊○○到台南、台東等候。而丙○○則於戊○○駕駛油
    罐車到台南後，撥打電話給戊○○，請其到指定之地點抽油
    ，戊○○則於與丙○○之油罐車會合後，先與丙○○之油罐
    車過磅，再抽油到其油罐車內，並將油載回到海曼公司後，
    聽候丁○○或是丁○○指示不知情之謝梨紅指示戊○○將所
    購買之航空燃油ＪＰ8（含有一般民間油品沒有之防冰劑及
    導電度）輸入海曼公司之油槽內存放，丁○○再加入其他油
    品後，以每二百公升四千一百元價格售出牟利。
四、嗣因丙○○、辛○○、庚○○、乙○○四人於九十六年十月
    二十日中午十二時三十分許，駕駛車牌號碼947─ＧＮ號偽
    裝成貨車之油罐車於台南縣仁德鄉○○路文賢橋下，由乙○○騎機車於竊油地點附近把風，庚○○於車上把風，辛○○
    於油管活動開閥處竊油，丙○○於油罐車下操控，渠等竊得
    航空燃油約一萬四千公升後，將油抽到車牌號碼ＸＫ─812
    號油罐車上，以便計量竊取航空燃油之數量出售，並將車牌
    號碼ＸＫ─812號油罐車停到乙○○住處附近之台南市○○
    區○○街一段九十七巷原佃里臨時公有停車場內，再由庚○○聯絡詹濬豐前來該處載油後，詹濬豐告知丁○○請戊○○
    駕駛油罐車前往載油，戊○○到達台南後則撥電話與乙○○
    聯繫。嗣於二十日晚上八時五十分許，戊○○駕駛車號5Ｊ
    ─538號油罐車到達，經以電話與乙○○聯繫約定會合之時
    間地點後，再由乙○○騎車引導戊○○至上開停車場，於乙○○協助戊○○自車牌號碼ＸＫ─812號油罐車輸油到車號5
    Ｊ─538號油罐車內時，為跟監已久之警員當場查獲，且扣
    得上開二輛油罐車（含航空燃油約一萬四千公升），同日晚
    上在丙○○位於台南縣七股鄉大埕村大埕二十八之三十四號
    住處，扣得車牌號碼947─ＧＮ號油罐車一輛；在己○○位
    於屏東縣屏東市○○路三二六巷四十七弄五十號住處及辛○○位於台南縣七股鄉大埕村二十八之七號車庫內，分別扣得
    丙○○所有於本件行竊所用或預備之開閥器二組、接頭八個
    、油管三綑及手動鑽孔機一臺、活動扳手一支等物。
五、案經台南縣警察局移送台灣嘉義地方法院檢察署檢察官偵查
    起訴。
    理  由
甲、證據能力部分：
    按被告以外之人於審判外之言詞或書面陳述，除法律有規定
    者外，不得作為證據，刑事訴訟法第一百五十九條第一項定
    有明文。惟同法第一百五十九條之五規定：「被告以外之人
    於審判外之陳述，雖不符前四條之規定，而經當事人於審判
    程序同意作為證據，法院審酌該言詞陳述或書面陳述作成時
    之情況，認為適當者，亦得為證據。當事人、代理人或辯護
    人於法院調查證據時，知有第一百五十九條第一項不得為證
    據之情形，而未於言詞辯論終結前聲明異議者，視為有前項
    之同意。」。查，本案於言詞辯論終結前，被告等及檢察官
    對於證人於警詢、偵查中之證詞等證據方法之證據能力，均
    未聲明異議。本院審酌上開言詞陳述及書面陳述作成時之情
    況，認無顯不適當之情形，至其他文書等證據方法，分別屬
    於公務員職務上製作及從事業務之人於業務上或通常業務過
    程所須製作之紀錄文書或證明文書，均無顯不可信之情況，
    且採納上開證據方法，尚無礙於被告等人於程序上之彈劾詰
    問權利，而認上開傳聞證據合於刑事訴訟法第一百五十九條
    之四、第一百五十九條之五等規定，因而均具證據能力。又
    被告之筆錄，係被告本身之供述證據，無傳聞證據排除之適
    用，而被告又無抗辯該等筆錄之作成有出於強暴、脅迫、利
    誘、詐欺、疲勞訊問、違法羈押或其他不正之方法，且亦無
    違反被告訴訟法上權利保障之事項，自得為證據，合先敘明
    。
乙、實體部分：
壹、於被告甲○○部分：
一、訊據被告甲○○固坦承確想參與被告丙○○等人如附表一編
    號六所示之竊油行動，並於九十六年八月初乘坐被告己○○
    所駕駛之汽車，欲一同前往台南縣仁德鄉○○路文賢橋下參
    與竊油行動，惟堅決否認有何竊盜犯行，辯稱：伊該次與被
    告己○○尚未到達台南縣仁德鄉○○路文賢橋下，被告丙○○就打電話叫渠等不用去了，伊還不知道現場在哪裡，且因
    被告丙○○不讓伊參與竊油行動，故伊亦無法參與其他之竊
    油行動；至二十五萬元則係被告丙○○缺錢向伊所借，與本
    件無關，被告丙○○亦早已將二十五萬元返還等語。
二、惟查：
（一）證人丙○○於初遭查獲時警詢之供稱：「（問：甲○○共
      參與竊取軍油幾次？時間、地點為何？竊取多少油量？）
      答：甲○○只參與九十六年八月月初在台南縣仁德鄉○○
      路文賢橋下竊取南部油料庫輸油管內之航空燃油一次。該
      次大約竊取二百公升之油量。」、「（問：今警方拘提到
      案之甲○○，經你當場指認，你是否認識？與他是何關係
      ？他是否有參與你竊取軍油之作案？）答：認識。是朋友
      關係兼我竊取軍油之股東，他有出資新台幣約二十五萬元
      ，他有參與竊取軍油之作案。」等語（見警卷第6頁）。
      於偵訊時供稱：「甲○○有參與附表一編號六之竊油行動
      ，並在現場附近把風」、「時間久了我忘記了，那一天我
      記得我們很快就走了，他們可能沒有來」等語（見偵9238
      號卷第42頁）。於原審證稱：「我跟他說我要鑽油管，要
      去偷台南的油管，我沒有錢，要他拿二十五萬元出來，後
      來，他有拿現金二十五萬元到我家給我，我跟他約定如果
      有賺到錢，要對半分。…」等語（見原審卷一第120─121
      頁）。於本院審理時證稱：「…要做這事情的時候大家都
      有說，他出二十五萬元大家有說好，做好大家公家分。」
      、「甲○○出二十五萬元，其他我出的，分的時候要分幾
      成大家有說好，只是甲○○那天沒有去。」、「我之後還
      他三十四萬元。」、「他借錢給我作為投資，利息我要出
      的。我聽別人說要三十四萬元，且這條錢我也有給他。」
      、「（這錢是否他投資偷油的錢？）是。」等語（見本院
      審理筆錄第4─5頁）。據證人丙○○前後所述雖略有不同
      ，但被告甲○○確有投資證人丙○○於附表一編號六之竊
      油之行為，被告甲○○與被告丙○○有參與附表一編號六
      竊油之犯意聯絡。
（二）被告甲○○於警詢時供稱：「九十六年八月初我知道丙○○有在從事竊盜軍油之不法行為有暴利可圖，我就邀約己○○駕駛自小客車前往竊油現場…」、「我與己○○兩人
      同車未到現場，我只有知道丙○○有在現場。」、「我只
      參加一次竊油工作，沒有偷到油，其後因丙○○不讓我繼
      續參加他們竊油工作，所以我只參與一次，且因只參加一
      次未得手，所以沒有拿到錢。」等語（見警卷第46頁）。
      另證人己○○於原審證稱：「有一次我在屏東，丙○○打
      電話來，要我去，那時候也不曉得那是偷油，他叫我過去
      說那裡有工作可以做，要我們一起過去工作，那大概是七
      、八月份左右，我就邀甲○○一起過去仁德交流道那裡，
      快到時，丙○○打電話來叫我們不要去了…」等語（見原
      審卷二第178）。
（三）據被告甲○○上開供述與證人丙○○、己○○上開供述，
      可知被告甲○○確有出資二十五萬元投資並確想參與被告
      丙○○等人如附表一編號六之竊油行動。
三、同案被告乙○○於九十六年十月二十日晚上八時五十分許，
    在台南市○○區○○街一段九十七巷原佃里臨時公有停車場
    內，與被告戊○○駕駛之油罐車會合進行抽油時，為警當場
    查獲扣得之上開油品，經檢驗結果確係航空燃油，有台灣中
    油股份有限公司煉製研究所九十六年十月二十六日檢驗報告
    一份在卷可稽（見警卷第216─224頁）。再丙○○等人用以
    行竊之鑽孔機、活動扳手均係金屬製、質地堅硬，堪認客觀
    上足以對人之生命、身體、安全構成威脅，自屬具有危險性
    之兇器無誤。復有查獲共同被告乙○○、戊○○輸油之現場
    及被告丙○○等人於九十六年十月十九日、二十日在台南縣
    仁德鄉○○路文賢橋下竊油之現場照片共三十張、贓物認領
    保管單一紙在卷（見警卷第138頁、第155─156頁、第260─
    274頁），及扣案如附表二所示之工具可佐。
四、按共謀共同正犯須以自己共同犯罪之意思，事先同謀而由其
    中一部分人實行犯罪行為，其未下手實行之人始亦論以共同
    正犯。茲被告甲○○有出資二十五萬元投資丙○○竊油行為
    ，且視丙○○等人為附表一編號六之竊油行動為自己之行為
    ，被告甲○○雖未下手實行犯罪，亦應負共同正犯之責。
五、綜上所述，可知被告甲○○上開所辯，顯係卸責之詞，事證
    明確，被告甲○○犯行足認定，應依法論科。
貳、於被告戊○○部分：
一、訊據矢口否認有何故買贓物犯行，辯稱：伊是開油罐車之職
    業駕駛，車子是靠行，都是替海曼公司運輸油品，伊曾問被
    告詹濬豐，被告詹濬豐說那是清潔公司清洗油槽留下來的油
    品，也問過丙○○，丙○○說那是清洗油，但被告詹濬豐交
    代伊不要問太多，丙○○不要別人問太多。伊是司機，也是
    要賺錢，叫伊去載就去載，當被查獲之後才知道上開油品係
    贓物等語。
二、惟查：
（一）共同被告丁○○為經營石油製造批發業務之海曼公司之實
      際負責人，負責該公司購油及販賣油品之決策，而共同被
      告詹濬豐則曾於八十五、八十六年間左右受僱於被告丁○○販賣機油，並擔任司機工作，離職後亦一直從事販賣油
      品之行業，均從事油品業甚久，丙○○曾於九十六年七月
      至十月間，向被告詹濬豐兜售油品，並表明無法開立發票
      ，被告詹濬豐即轉告丁○○，並取樣檢驗後認油品良好，
      可添加其他種油後販售，詹濬豐即以每二百公升三千五百
      元至三千八百五十元左右之價格向丙○○收購，並於每次
      接獲丙○○電話後，即與丁○○聯絡，丁○○再指示被告
      戊○○，至台南、台東等地與丙○○之油罐車會合後，再
      抽油到其油罐車內，而以每二百公升三千九百元左右之價
      格，向詹濬豐收購共四次，計約八萬四千餘公升之上開油
      品，丁○○再加入其他油品後，以每二百公升四千一百元
      之價格售出等事實，為被告戊○○所是承，並據證人丁○○、詹濬豐證述在卷，核與丙○○、海曼公司員工謝梨紅
      、登記負責人林美麗等證述情節相符，並有雲林縣政府營
      利事業登記證、經濟部工廠登記證存卷可查（見警卷第22
      5─227頁）。又詹濬豐向丙○○收購，再轉售被告丁○○
      之油品，均係丙○○等人於九十六年七月至十月間，在台
      中縣烏日鄉、台南縣仁德鄉、台東縣關山鎮等多處，所竊
      取國防部聯合後勤司令部所有之航空燃油ＪＰ8，確屬贓
      物之事實，亦據證人丙○○證述明確，且於九十六年十月
      二十日晚上八時五十分許，被告戊○○駕駛油罐車在台南
      市○○區○○街一段九十七巷原佃里臨時公有停車場內，
      與丙○○之油罐車會合進行抽油時，為警當場查獲，並經
      檢驗被告戊○○所抽取之油品，結果確係航空燃油，此有
      台灣中油股份有限公司煉製研究所（下稱：中油煉研所）
      九十六年十月二十六日檢驗報告一份在卷可稽（見警卷第
      216─224頁），均堪認屬實。
（二）詹濬豐、丁○○向丙○○收購之航空燃油ＪＰ8，係航空
      用油，其成分有相當嚴格之規範，有些成分係該種油所特
      有，甚至其他種航空燃油亦禁止添加一節，有中油煉研所
      九十七年一月十六日煉研產品發字第09700034270號函及
      該所前所檢附之「航空燃油ＪＰ8規範」各一份附卷可稽
      （見原審卷一第148─149頁、警卷第219─221頁）。至所
      稱管路清洗油，則據證人丙○○於原審證稱：伊曾承包過
      中油清洗油槽之工程，管路清洗油即係清洗油槽後剩下的
      油，係髒的，中油會要求伊載走，不然中油也不曉得如何
      處理等語明確（見原審卷二第27頁），亦即所謂管路清洗
      油係清洗管路殘留之廢油，是髒的，與正常之油品完全不
      同，且價值甚低，係要求承包清洗油槽之人載離處理，是
      航空燃油ＪＰ8之品質，顯非所稱「清洗管路殘留之廢油
      」所可比擬無疑。且被告戊○○為海曼公司之油罐車司機
      工作，從事油品載運甚久，顯然熟知如何分辨油品之好壞
      ，其辯稱誤認品質良好之航空燃油ＪＰ8，係清洗管路殘
      留之廢油云云，實難令人置信。況據詹濬豐證述：丙○○
      曾叫被告戊○○去看油，被告戊○○看過後向伊表示油很
      好，並載回給丁○○看，丁○○說可以買，才向丙○○買
      ；且油品係經丁○○鑑定後，伊才向丙○○買等語（見偵
      9613號卷第54─55頁），益證被告戊○○及詹濬豐、丁○○早於向丙○○收購之前，即已知悉上開油品之品質良好
      ，甚至經檢驗後，早知上開油品之成分、特性、品質，而
      明知並非所其所辯之「清洗管路殘留之廢油」甚明，是被
      告戊○○所辯誤信丙○○所販售之油品係管路清洗油始加
      以載運云云，實不足採。
（三）再油品並非如一般之生活日常用品，可經由許多不同之管
      道購得，一般而言其來源管道特定，均係由石油公司或化
      工廠提煉、販售，此為從事油品業甚久之被告詹濬豐、丁○○所明知。且據丁○○供稱：伊公司都係向上市公司購
      買油品，例如台苯公司、中鋼炭素、和益化工、聯超工業
      、文頂公司、中油公司等語（見原審卷一第182─183頁）
      ，證人詹濬豐亦供稱：「（你知道丁○○之前都和誰買油
      ？）都是中油公司，沒有私人的。」等語（見原審卷二第
      37頁）。證人丙○○亦證稱：「我都是向詹濬豐講這是洗
      油槽的油，我也不能跟他講的太清楚…大家不能講的太白
      ，我想他看貨就知道。」等語（見偵8238號卷第168頁）
      。又被告戊○○於本院審理時亦供稱：「我平常在高雄化
      工廠，有載蠟油。高雄、台中港也有，有時候載溶劑類的
      油。他們有編號。」、「我都從化工廠載油出去。」等語
      。可知被告戊○○平常載運正常之油品均係係石油公司及
      化工廠載運、從未有自本案上開非生產油品之載運地點載
      運。茲被告戊○○明知丙○○並非石油或化工廠之人員，
      丙○○亦未能明確交代上開油品之來源，顯然上開油品非
      來自銷售物品之正常通路，且無物品來源之證明文件，即
      可能係屬來源不明之贓物，此依諸經驗法則，乃係具一般
      通常智識者均有所認識，遑論被告戊○○從事載運油品甚
      久，對於其所載運油品之來源、品質及地點，較諸通常人
      更有注意及判斷之能力。雖被告戊○○辯稱其曾問過詹濬
      豐該油之來源，但詹濬豐交代伊不要問太多，對方即丙○○不要別人問太多等語（見原審卷二第40頁）。惟上開油
      品之來源及交貨地點均與常情有異，品質亦與丙○○所稱
      之洗油槽之油完全不同，丙○○亦不敢說明來源，均在在
      顯示上開油品為來源有問題之油品。故被告戊○○對其所
      載運之油品為贓物即無不知之理，其主觀上對其載運之油
      品應有贓物認識，至為灼然。
三、綜上所述，足證被告戊○○所辯，僅係其卸責之詞，不足採
    信。事證明確，被告戊○○之犯行足堪認定。
參、論罪：
一、於被告甲○○部分：
（一）按刑法第三百二十一條第一項第三款之攜帶兇器竊盜罪，
      係以行為人攜帶兇器竊盜為其加重條件，此所謂兇器，其
      種類並無限制，凡客觀上足以對人之生命、身體、安全構
      成威脅，具有危險性之兇器均屬之，且只須行竊時攜帶此
      種具有危險性之兇器為已足，並不以攜帶之初有行兇之意
      圖為必要（最高法院七十九年台上字第五二五三號判例參
      照）。又按刑法上所謂結夥三人以上係指有共同犯罪之故
      意，結為一夥而言，把風行為，在排除犯罪障礙，助成犯
      罪之實現，在合同意思範圍內分擔犯罪行為之一部，故亦
      係共同正犯而應計入結夥之內（最高法院七十二年度台上
      字第三二０一號刑事判決參照）。
（二）核被告甲○○所為，係犯刑法第三百二十一條第一項第三
      款、第四款之結夥攜帶兇器竊盜罪。
（三）被告甲○○與附表一編號六所示之丙○○、辛○○、己○○間，具有犯意聯絡及行為分擔，為共同正犯。
二、於被告戊○○部分：
（一）核被告戊○○所為，係犯刑法第三百四十九條第二項故買
      贓物罪。
（二）查，本案係詹濬豐看過丙○○等人竊得之油品後，認為品
      質優良，聯絡丁○○，丁○○則委由被告戊○○取樣品鑑
      定後，亦認為該油購入後再添加正常煤油即可出售牟利，
      丁○○與詹濬豐議定每二百公升三千九百左右之價格向詹
      濬豐購入，而詹濬豐每次則於接獲許諳昇電話後，即與丁○○聯絡，丁○○再指示戊○○前往載運上開丙○○等人
      所竊得之油品。是被告戊○○與詹濬豐及丁○○對上開故
      買贓物行為，具有犯意聯絡及行為分擔，非僅係為各自之
      利益而行為，應依刑法第二十八條論以共同正犯。
（三）丁○○與詹濬豐係以一故買贓物之犯意，係於密接之時地
      向丙○○購買其所竊得之油品，且侵害同一之法益，各行
      為之獨立性極為薄弱，依一般社會健全觀念，在時間差距
      上，難以強行分開，在刑法評價上，應視為數個舉動之接
      續施行，為包括之一行為，屬接續犯，為包括之一罪。
肆、撤銷改判之理由：
    原審認被告甲○○及戊○○二人罪嫌不足，為無罪之判決，
    固非無見。惟查：
（一）被告甲○○確有投資二十五萬元參與丙○○於附表編號六
      之竊油行為，應依法論科，已如上述。是原審對被告甲○○為無罪之認定，自有未合。
（二）被告戊○○對其所載運之油品應有贓物之認識，且與丁○○、詹濬豐二人為共同正犯，應依法論科，亦有如上述。
      原審對被告戊○○為無罪之判決，亦有不當。
（三）檢察官上訴意旨，以原審對被告甲○○、戊○○二人為無
      罪判決，其認事用法有誤等語，指摘原審判決不當，依上
      所述，為有理由，自應由本院將被告甲○○及戊○○部分
      撤銷改判，以期適法。
伍、科刑：
一、被告甲○○部分：
（一）爰審酌被告甲○○否認犯罪，態度不佳，其係投資二十五
      萬元僅參與丙○○等人如附表一編號六所示之竊油行為，
      其為私利不思以正當途徑賺取錢財，竟竊取國防部之油品
      ，造成被害人損失甚鉅等一切情狀，量處有期徒刑七月。
（二）沒收為從刑之一種，犯人供犯罪所用或供犯罪預備之物，
      雖屬共同正犯中之一人所有，但本於共同犯罪行為，應由
      共犯各負全部責任之理論，仍得對另一共同正犯科刑主文
      中諭知沒收該應沒收之物，最高法院八十年度台非字第九
      四號刑事判決可資參照。扣案之開閥器二組、接頭八個、
      油管三綑、手動鑽孔機一台、活動扳手一支等，均為被告
      丙○○所有於本件行竊所用或預備之物之情，業據證人己○○、辛○○供述明確（見警卷第39、32頁），均應依刑
      法第三十八條第一項第二款之規定宣告沒收。至扣案之車
      牌號碼947─ＧＮ號、ＸＫ─812號油罐車，均係丙○○以
      附條件買賣之方式向新鑫股份有限公司購買，並分別靠行
      登記於豐通運事業有限公司、繶交通有限公司，實際
      上依各該附條件買賣契約書之約定，目前該二車之所有人
      係新鑫股份有限公司（因被告丙○○尚未依約繳清價款，
      並已累積多期未繳）之情，業據被告丙○○及上開各該公
      司之代理人供述在卷，並有附條件買賣契約書、動產擔保
      交易附條件買賣設定登記申請書、車號查詢汽車車籍、公
      司登記資料查詢各二份等在卷可稽（均附台灣嘉義地方法
      院97年度聲字第189號卷），是上開車輛並非被告等人所
      有，而其他扣案物品亦無證據證明係被告等人所有，且供
      本件行竊所用或預備或犯罪所得之物，亦非違禁物，均不
      予宣告沒收，附此敘明。
二、被告戊○○部分：
（一）爰審酌被告戊○○否認犯罪，態度不佳，及其雖知悉其所
      載運之油品為贓物，但其係受雇於丁○○，授丁○○之指
      示始載運上開油品犯罪之動機、目的、手段，其所生之損
      害非輕等一切情狀，量處有期徒刑七月。
（二）查被告戊○○無任何前科紀錄，均未曾因故意犯罪受有期
      徒刑以上刑之宣告，此有台灣高等法院被告前案紀錄表二
      紙存卷可考，其係受丁○○之指示，為其生計，始罹刑典
      ，經此偵查、審判之教訓，自當知所警惕，信無再犯之虞
      ，本院認所宣告之刑以暫不執行為適當，依刑法第七十四
      條第一項第一款規定併予宣告緩刑二年，又斟酌其犯罪情
      節，依刑法第七十四條第二項第四款之規定，命被告戊○○應於本判決確定之日起六個月內向公庫支付十萬元，以
      懲不法，並勵自新。
陸、另公訴人認被告甲○○對於附表一所示全部之竊油行為均應
    負共同正犯之責。惟查，除附表一編號六之竊油行為可以認
    定被告甲○○主觀上確有參與之意外，並無證據證明被告甲○○對於丙○○等人其他之竊油行為確均有投資之意思，而
    與丙○○等人有犯意聯絡及行為分擔，自不得認被告甲○○
    對於附表一編號六以外之犯行，亦須負共同正犯之責。因檢
    察官認如附表所示之竊盜犯行，僅應論以一罪，是本院自不
    另為無罪之諭知，併此敘明。
據上論斷，應依刑事訴訟法第三百六十九條第一項前段、第三百
七十一條、第三百六十四條、第二百九十九條第一項前段，刑法
第二十八條、第三百二十一條第一第三款、第四款、第三百四十
九條第二項、第三十八條第一項第二款，第七十四條第一項第一
款、第二項第四款，刑法施行法第一條之一第一項、第二項前段
，判決如主文。
本案經檢察官蘇南桓到庭執行職務。
中    華    民    國    97    年    10    月    14    日
                  刑事第二庭    審判長法  官  葉居正
                                      法  官  洪碧雀
                                      法  官  吳勇輝
以上正本證明與原本無異。
不得上訴。
                                      書記官  李良倩
中    華    民    國    97    年    10    月    14    日
附錄：本判決論罪科刑法條
中華民國刑法第320條：
（普通竊盜罪、竊佔罪）
意圖為自己或第三人不法之所有，而竊取他人之動產者，為竊盜
罪，處 5 年以下有期徒刑、拘役或 5 百元以下罰金。
意圖為自己或第三人不法之利益，而竊佔他人之不動產者，依前
項之規定處斷。
前二項之未遂犯罰之。
中華民國刑法第349條：
（普通贓物罪）
收受贓物者，處 3 年以下有期徒刑、拘役或 5 百元以下罰金。
搬運、寄藏、故買贓物或為牙保者，處 5 年以下有期徒刑、拘役
或科或併科 1 千元以下罰金。
因贓物變得之財物，以贓物論。
附表一：
┌──┬───────┬────────┬────┬──────────┐
│編號│時         間 │竊取航空燃油地點│共同正犯│ 原審所處罪刑       │
├──┼───────┼────────┼────┼──────────┤
│ 一 │九十六年（下同│臺中縣烏日鄉中山│丙○○、│丙○○、辛○○共同犯│
│    │）七月底某日  │路三段榮泉橋旁排│辛○○  │攜帶兇器竊盜罪，各處│
│    │              │水溝內（國防部聯│        │有期徒刑玖月、捌月，│
│    │              │合後勤司令部第五│        │附表二所示之物均沒收│
│    │              │地區支援指揮部中│        │。                  │
│    │              │部地區油料庫大肚│        │                    │
│    │              │山分庫）        │        │                    │
├──┼───────┼────────┼────┼──────────┤
│ 二 │八月七日至八月│同上            │丙○○、│丙○○、辛○○、鄭雍│
│    │八日          │                │辛○○、│琦犯結夥攜帶兇器竊盜│
│    │              │                │庚○○  │罪，各處有期徒刑拾月│
│    │              │                │        │、玖月、捌月，附表二│
│    │              │                │        │所示之物均沒收。    │
├──┼───────┼────────┼────┼──────────┤
│ 三 │八月十九日至八│同上            │丙○○、│丙○○、辛○○、鄭雍│
│    │月二十日      │                │辛○○、│琦、己○○犯結夥攜帶│
│    │              │                │庚○○、│兇器竊盜罪，各處有期│
│    │              │                │己○○  │徒刑拾月、玖月、捌月│
│    │              │                │        │、柒月，附表二所示之│
│    │              │                │        │物均沒收。          │
├──┼───────┼────────┼────┼──────────┤
│ 四 │八月二十二日至│同上            │丙○○、│丙○○、辛○○、黃國│
│    │八月二十三日  │                │辛○○、│平犯結夥攜帶兇器竊盜│
│    │              │                │己○○  │罪，各處有期徒刑拾月│
│    │              │                │        │、玖月、柒月，附表二│
│    │              │                │        │所示之物均沒收。    │
├──┼───────┼────────┼────┼──────────┤
│ 五 │九月四日至九月│同上            │丙○○、│丙○○、辛○○共同犯│
│    │五日          │                │辛○○  │攜帶兇器竊盜罪，各處│
│    │              │                │        │有期徒刑玖月、捌月，│
│    │              │                │        │附表二所示之物均沒收│
│    │              │                │        │。                  │
├──┼───────┼────────┼────┼──────────┤
│ 六 │七月底至八月初│臺南縣仁德鄉保安│丙○○、│丙○○、辛○○、黃國│
│    │某日          │路文賢橋下（國防│辛○○、│平犯結夥攜帶兇器竊盜│
│    │              │部聯合後勤司令部│己○○  │罪，各處有期徒刑拾月│
│    │              │第四地區支援指揮│        │、玖月、柒月，附表二│
│    │              │部南部地區油料庫│        │所示之物均沒收。    │
│    │              │臺南分庫）      │        │                    │
├──┼───────┼────────┼────┼──────────┤
│ 七 │十月十九日至十│同上            │丙○○、│丙○○、辛○○、鄭雍│
│    │月二十日      │                │辛○○、│琦、乙○○犯結夥攜帶│
│    │              │                │庚○○、│兇器竊盜罪，各處有期│
│    │              │                │乙○○  │徒刑拾月、玖月、捌月│
│    │              │                │        │、捌月，附表二所示之│
│    │              │                │        │物均沒收。          │
├──┼───────┼────────┼────┼──────────┤
│ 八 │九月中旬某日  │臺南縣後壁鄉上茄│丙○○、│丙○○、辛○○共同犯│
│    │              │苳省道臺一線公路│辛○○  │攜帶兇器竊盜未遂罪，│
│    │              │二七○點六公里（│        │各處有期徒刑捌月、柒│
│    │              │國防部聯合後勤司│        │月，附表二所示之物均│
│    │              │令部第四地區支援│        │沒收。              │
│    │              │指揮部南部地區油│        │                    │
│    │              │料庫牛山分庫）  │        │                    │
├──┼───────┼────────┼────┼──────────┤
│ 九 │八月二十一日至│臺東縣鹿野鄉省道│丙○○、│丙○○、辛○○、鄭雍│
│    │八月二十二    │臺九線公路三四七│辛○○、│琦、己○○犯結夥攜帶│
│    │              │點五公里處（國防│庚○○、│兇器竊盜罪，各處有期│
│    │              │部聯合後勤司令部│己○○  │徒刑拾月、玖月、捌月│
│    │              │花東地區油料庫）│        │、柒月，附表二所示之│
│    │              │                │        │物均沒收。          │
├──┼───────┼────────┼────┼──────────┤
│ 十 │十月十日至十月│臺東縣關山鎮省道│丙○○、│丙○○、辛○○、黃國│
│    │十一日        │臺九線公路月眉段│辛○○、│平犯結夥攜帶兇器竊盜│
│    │              │三三六公里處（國│己○○  │罪，各處有期徒刑拾月│
│    │              │防部聯合後勤司令│        │、玖月、柒月，附表二│
│    │              │部花東地區油料庫│        │所示之物均沒收。    │
│    │              │）              │        │                    │
└──┴───────┴────────┴────┴──────────┘
附表二：開閥器二組、接頭八個、油管三綑、手動鑽孔機一台、
        活動扳手一支。


司法院資訊處製作；財團法人民間司法改革基金會備份。
